# 请教陈版主，关于同一控制企业合并，新设企业的问题。

提问人：guanglv 时间：2018-04-10 15:47:55
4 月份新成立一个公司， 6 月集团公司划转一直存续的另一个子公司，以上均属于同受最终控制方控制，所以属于同一控制下企业合并，问题1.本年新成立公司并表应该并全年的利润表和现金流量表，是放在期初还是算本期增加（个人意见放在期初，保持延续性）？2.本年新设单位由于是 4 月成立，合伙人意见是并4-12月利润和现金流量表，并放在本年增加（合伙人意见）这样并表是否妥当？

回答人：chenyiwei
合伙人的意见较为合理，也就是最早可以追溯到作为合并方的母公司的成立日，不再追溯到更早的年度和期间。